臺灣臺南地方法院刑事判決　　　　　　　　　　　　　九十年度訴字第一一九九號
　　被　　　告　甲○○
右列被告因毒品危害防制條例案件，經檢察官聲請簡易判決處刑（九十年度毒偵緝字
第四一二號），經本院新市簡易庭認不宜逕以簡易判決處刑，移由本院刑事庭依通常
程序審理及移送併辦（九十年度毒偵字第一九七０號），本院判決如左：
    主  文
甲○○連續施用第一級毒品，累犯，處有期徒刑拾月；又連續施用第二級毒品，累犯
，處有期徒刑柒月。應執行有期徒刑壹年肆月。
扣案含有第一級毒品海洛因之香菸貳支、第一級毒品海洛因壹包（驗餘淨重零點貳壹
公克，包裝重零點伍伍公克）、第二級毒品安非他命拾壹包（驗餘後淨重貳拾肆點貳
伍公克）、含有第二級毒品安非他命殘渣之削尖吸管壹支，均沒收銷燬之。
    事  實
一、甲○○前於民國八十五年及八十六年間因違反麻醉藥品管理條例及竊盜等案件，
    經臺灣高雄地方法院分別判處有期徒刑七月、六月及八月確定，上開三罪經臺灣
    高雄地方法院以八十七年度聲字第一０八四號定應執行有期徒刑一年六月，於八
    十七年四月七日入監執行，並於八十八年十月十五日執行完畢。甲○○於八十六
    年間又因施用毒品案件，經臺灣高雄地方法院檢察署檢察官於八十六年十二月三
    十日以八十六年度偵字第二九五九九號提起公訴後，由臺灣高雄地方法院依職權
    裁定送觀察、勒戒後，認無繼續施用毒品之傾向，於八十七年九月二十五日以八
    十七年度易字第七六○號判決免刑確定在案。詎甲○○不知悔改，復自八十九年
    十二月十五日起至九十年七月二十五日下午一時許止，在高雄縣大寮鄉○○道一
    號高速公路仁德休息站（臺南縣境內）等處，以將海洛因粉末摻入香菸之方式，
    連續施用第一級毒品海洛因多次；又另行起意，基於施用第二級毒品之概括犯意
    ，自八十九年十二月十二日起至九十年七月二十二日下午四時許止，在高雄縣大
    寮鄉朋友住處與其位於高雄縣大寮鄉○○街十五巷三十八號之住處，以將安非他
    命置入玻璃球燒烤之方式，連續施用第二級毒品安非他命多次。其間於八十九年
    十二月十七日凌晨三時十分許，在國道一號高速公路北向之新市收費站（臺南縣
    境內）為警查獲，並自其所駕駛之自用小客車上扣得其所有摻有第一級毒品海洛
    因（聲請書誤載為嗎啡）之香菸二支；復於九十年七月二十五日下午一時三十分
    許，在高雄縣大寮鄉○○街十五巷三十八號之住處，因通緝經警緝獲，並扣得其
    所有之第一級毒品海洛因一包（驗餘後淨重０．二一公克，包裝重０‧五五公克
    ）、第二級毒品安非他命十一包（驗餘後淨重二十四．二五公克）、含有第二級
    毒品安非他命殘渣之削尖吸管一支。嗣經本院以九十年度毒聲字第二八九號裁定
    送觀察、勒戒後，認有繼續施用毒品之傾向。
二、案經內政部警政署國道公路警察局第五警察隊報請臺灣臺南地方法院檢察署檢察
    官偵查起訴及高雄縣警察局鳳山分局報請臺灣高雄地方法院檢察署呈請臺灣高等
    法院檢察署令轉臺灣臺南地方法院檢察署檢察官移送併辦。
    理  由
一、右揭犯罪事實，業據被告甲○○於本院審理中坦承不諱，且被告於八十九年十二
    月十七日及九十年七月二十五日為警查獲時所採之尿液經送檢驗結果，均呈嗎啡
    陽性反應（按海洛因係由嗎啡經化學合成而製得，經注射進入人體後，因代謝作
    用而又可分解成嗎啡，故人體施用海洛因後，均以嗎啡形態排於尿液中），有高
    雄縣衛生局九十年一月九日煙檢字第００七─０一二號煙毒尿液檢驗成績書、高
    雄縣政府衛生局九十年八月八日九０煙檢字第一三一二號煙毒尿液檢驗成績書及
    法務部調查局九十年十二月二十六日（九０）陸（一）字第九００七九五０九號
    檢驗通知書各一紙附卷可稽，復有扣案摻有第一級毒品海洛因之香菸二支、第一
    級毒品海洛因一包（驗餘後淨重０．二一公克，包裝重０‧五五公克）、第二級
    毒品安非他命十一包（驗餘後淨重二十四．二五公克）及含有第二級毒品安非他
    命殘渣之削尖吸管一支可資佐證。而上開扣案摻有第一級毒品海洛因之香煙二支
    、第一級毒品海洛因一包、第二級毒品安非他命十一包及含有第二級毒品安非他
    命殘渣之削尖吸管一支經分別送法務部調查局及內政部警政署刑事警察局鑑驗結
    果，確分別含有第一級毒品海洛因及第二級毒品安非他命成分，此有法務部調查
    局九十年十一月十四日（九０）陸（一）字第九００七二五八五號、九十年八月
    十三日（九０）陸（一）字第九０一七五三三五號鑑定通知書及內政部警政署刑
    事警察局九十一年三月二十日刑鑑字第０九一００二０七七九號、九十一年三月
    五日刑鑑字第０九一００三八四五一號鑑驗通知書各一紙附卷可參。又被告前因
    施用毒品案件經本院依職權裁定送觀察、勒戒後，認無繼續施用毒品之傾向，於
    八十七年九月二十五日，以八十七年度易字第七六○號判決免刑確定，被告於前
    揭免刑判決確定後五年內再犯本件施用毒品之罪，經本院以九十年度毒聲字第二
    八九號裁定送觀察、勒戒後，仍有繼續施用毒品傾向，有前開免刑判決、刑事裁
    定、臺灣高等法院被告全國前案紀錄表及臺灣臺南看守所九十年八月十五日南所
    文衛字第一三六０─八號函附之「有無繼續施用毒品傾向證明書」一紙附卷可憑
    。綜上所查，被告自白核與事實相符，事證明確，被告犯行堪以認定。
二、按海洛因為毒品危害防制條例第二條第二項第一款所規定之第一級毒品。又安非
    他命為第二級毒品，復為毒品危害防制條例第二條第二項第二款所明定。核被告
    所為，係犯毒品危害防制條例第十條第一項之施用第一級毒品海洛因罪及同條例
    第十條第二項之施用第二級毒品安非他命罪。其施用前持有第一級毒品海洛因、
    第二級毒品安非他命之低度行為，分別為施用第一級海洛因、第二級毒品安非他
    命之高度行為所吸收，均不另論罪。被告先後多次施用第一級毒品海洛因及第二
    級毒品安非他命之犯行，均時間緊接，犯罪構成要件相同，顯係基於概括犯意而
    為，為連續犯，均應論以一罪，並依法加重其刑。被告所犯上開連續施用第一級
    海洛因及第二級毒品安非他命二罪間，犯意各別，罪名互殊，應予分論併罰。另
    本案移送併辦部分，雖未據公訴人起訴，然該部分犯行與業經起訴有罪部分，有
    連續犯之裁判上一罪關係，本院依審判不可分原則自得就屬於裁判上一罪未起訴
    之部分一併審理，附此敘明。又被告前於八十五年、八十六年間因違反麻醉藥品
    管理條例及竊盜等案件，經臺灣高雄地方法院分別判處有期徒刑七月、六月及八
    月確定，上開三罪經臺灣高雄地方法院以八十七年度聲字第一０八四號定應執行
    有期徒刑一年六月，於八十八年十月十五日執行完畢，有卷附臺灣高等法院被告
    全國前案紀錄表可按，其受有期徒刑之執行完畢，五年以內再犯本件有期徒刑以
    上之罪，為累犯，應依法遞加重其刑。爰審酌被告正值壯年，卻不思戒絕革除施
    用毒品惡習，仍多次施用毒品，戕害身心，破壞國民健康，惟施用毒品之犯行，
    在性質上乃屬對自我身心健康之自戕行為，尚未嚴重破壞社會秩序、侵害他人權
    益，及犯罪後坦承犯行等一切情狀，分別量處如主文所示之刑，並定其應執行之
    刑。末按查獲之毒品，不問屬於犯人與否，均沒收銷燬之，毒品危害防制條例第
    十八條第一項前段定有明文。本件扣案之第一級毒品海洛因一包（驗餘後淨重０
    ．二一公克，包裝重０‧五五公克）、第二級毒品安非他命十一包（驗餘後淨重
    二十四．二五公克），均係毒品，應依法宣告沒收銷毀之；另上開扣案摻有第一
    級毒品海洛因之香煙二支及含有第二級毒品安非他命殘渣之削尖吸管一支，因分
    別有第一級毒品海洛因及第二級毒品安非他命殘渣黏附其上，無法析離，應認屬
    海洛因及安非他命之一部分，是仍應依毒品危害防制條例第十八條第一項前段之
    規定宣告沒收併銷毀之。
據上論斷，應依刑事訴訟法第四百五十二條、第二百九十九條第一項前段，毒品危害
防制條例第十條第一項、第二項、第十八條第一項前段，刑法第十一條前段、第五十
六條、第四十七條、第五十一條第五款，判決如主文。
本案經檢察官蘇榮照到庭執行職務。
中      華      民      國      九十一    年    五    月      三十一    日
                                      臺灣臺南地方法院刑事第三庭
                                          審判長法  官  李政庭
                                                法  官  蘇義洲
                                                法  官  林佩儒
右正本證明與原本無異。
如不服本判決，應於判決送達後十日內向本院提出上訴狀（應附繕本）。
                                                書記官  廖文靜
中      華      民      國      九十一    年    五    月      三十一    日
附錄法條：
毒品危害防制條例第十條第一項、第二項
施用第一級毒品者，處六月以上五年以下有期徒刑。
施用第二級毒品者，處三年以下有期徒刑。
